【裁判字號】    95,簡上,73
【裁判日期】    950620
【裁判案由】    家庭暴力罪之傷害
【裁判全文】
臺灣臺北地方法院刑事判決              95年度簡上字第73號
公  訴  人  臺灣臺北地方法院檢察署檢察官
上  訴  人
即  被  告  乙○○
上列上訴人即被告因違反家庭暴力罪之傷害案件，不服本院九十
五年度簡字第七三四號中華民國九十五年三月十四日第一審刑事
簡易判決（聲請簡易判決處刑案案號：臺灣臺北地方法院檢察署
九十四年度偵字第二二五○七號），提起上訴，並經臺灣臺北地
方法院檢察署移送併案審理（九十五年度偵字第五四五八號），
本院管轄第二審之合議庭判決如下：
    主    文
上訴駁回。
    犯罪事實
一、乙○○與甲○○係父子關係，具有家庭暴力防治法第三條第
    三款所定之家庭成員關係，於民國九十四年十一月一日晚上
    九時三十三分許，在臺北縣新店市○○路○段七六號前，雙
    方因口角爭執，遂分別基於傷害之犯意，乙○○持木棍毆打
    甲○○，甲○○則持安全帽毆打乙○○，甲○○因而受有頭
    臉部、兩前臂、後背多處挫瘀傷、左膝挫擦傷等傷害，乙○
    ○因而受有頭部創傷、左前臂及左手腕挫傷、雙手手臂、右
    膝、右小腿挫傷及擦傷等傷害（甲○○涉嫌傷害罪部分，業
    經乙○○當庭撤回告訴，經臺灣臺北地方法院檢察署檢察官
    另為不起訴分確定）。
二、案經甲○○訴由臺北縣政府警察局新店分局報請臺灣臺北地
    方法院檢察署檢察官聲請簡易判決處刑。
    理  由
壹、證據能分部分：
  一、按被告以外之人於審判外之言詞或書面陳述，除法律有規
      定者外，不得作為證據。而當事人、代理人或辯護人於法
      院調查證據時，知有刑事訴訟法第一百五十九條第一項不
      得為證據之情形，而未於言詞辯論終結前聲明異議者，視
      為有前項之同意，刑事訴訟法第一百五十九條第一項、第
      一百五十九條之五第二項分別定有明文。又被告以外之人
      於偵查中向檢察官所為之陳述，除顯有不可信之情況者外
      ，得為證據，同法第一百五十九條之一第二項亦有明定。
      經查：
  （一）證人即告訴人甲○○於警詢、偵查中（未以證人身分具
        結證述）所為供述及證人陳錦續於警詢中所為供述，固
        均屬被告乙○○以外之人於審判外之言詞陳述，惟被告
        未於本院言詞辯論終結前，對告訴人於警詢及偵查時所
        為供述及證人陳錦續於警詢中所為供述之證據能力聲明
        異議，本院審酌告訴人於警詢及偵查中、證人陳錦續於
        警詢中均係於自由意志下陳述，作為被告犯罪之證據，
        應屬適當，依刑事訴訟法第一百五十九條之五第二項規
        定，自有證據能力。
  （二）證人陳錦續於偵查中以證人身分具結向檢察官所為之證
        述，查無顯不可信之情況，依刑事訴訟法第一百五十九
        條之一第二項規定，得為證據。
  二、按除顯有不可信之情況外，公務員職務上製作之紀錄文書
      、證明文書及從事業務之人於業務上或通常業務過程所須
      製作之紀錄文書、證明文書得為證據，刑事訴訟法第一百
      五十九條之四定有明文。查天主教耕莘醫院診斷證明書為
      從事業務之人於業務上所須製作之證明文書，依前開刑事
      訴訟法第一百五十九條之四之規定，自得為證據。
貳、實體部分：
  一、前揭犯罪事實，業據被告於警詢、偵查及本院審理中坦承
      不諱，核與證人即告訴人於警詢及偵查時指述情節相符，
      復經證人陳錦續於警詢及偵查時證述屬實，並有天主教耕
      莘醫院診斷證明書一紙在卷可資佐證，足徵被告任意性自
      白與事實相符，應堪採信。綜上所述，本件事證明確，被
      告犯行堪以認定，應依法論科。
  二、按家庭暴力者，謂家庭成員間實施身體或精神上不法侵害
      之行為；家庭暴力罪者，謂家庭成員間故意實施家庭暴力
      行為而成立其他法律所規定之犯罪，家庭暴力防治法第二
      條第一項、第二項定有明文。本件被告係告訴人之父親，
      業據被告及告訴人供述明確，依家庭暴力防治法第三條第
      三款之規定，二人顯具有家庭成員之關係，是被告持木棍
      毆打告訴人致其受有傷害之犯行，係故意實施身體上不法
      侵害之行為，亦屬家庭暴力防治法第二條第二項所稱之家
      庭暴力罪。核被告所為，係犯刑法第二百七十七條第一項
      之傷害罪。又檢察官移送併辦審理部分與起訴部分，犯罪
      時間、地點、手法均相同，為事實上同一事件，並經檢察
      官移送併案審理，本院自應併予審究。原審依被告在偵查
      中之自白及其他現存證據，已足認定被告犯罪，乃依檢察
      官之聲請，不經通常審判程序，依刑事訴訟法第四百四十
      九條第一項前段、第三項、第四百五十四條第二項，刑法
      第二百七十七條第一項、第四十一條第一項前段、第三十
      八條第一項第三款，罰金罰鍰提高標準條例第一條前段、
      第二條之規定，量處被告有期徒刑三月，並諭知易科罰金
      之折算標準，且諭知木棍（已斷裂）一支沒收，經核認事
      用法均無不合，量刑亦屬妥適，被告上訴意旨認原判決判
      決過重，請求減輕其刑等語，提起上訴，為無理由，應予
      駁回。
據上論斷，應依刑事訴訟法第四百五十五條之一第一項、第三項
、第三百六十八條，判決如主文。
本案經檢察官陳以敦到庭執行職務
中    華    民    國  九十五  年    六    月   二十   日
                   臺灣臺北地方法院刑事第二庭
                       審判長法  官  吳孟良
                             法  官  沈君玲
                             法  官  雷淑雯
以上正本證明與原本無異。
不得上訴。
                             書記官  陳弘文
中    華    民    國  九十五  年    六    月   二十   日
附錄本案論罪科刑所適用法條全文：
刑法第二百七十七條第一項：
傷害人之身體或健康者，處三年以下有期徒刑、拘役或一千元以
下罰金。


司法院資訊處製作；財團法人民間司法改革基金會備份。
